臺灣臺中地方法院刑事判決　　　　　　　99年度易字第3783號
公　訴　人　臺灣臺中地方法院檢察署檢察官
被　　　告　余利昌
上列被告因竊盜案件，經檢察官提起公訴（99年度偵字第23275
號），本院判決如下：
    主  文
余利昌所犯如附表所示之罪，均累犯，各處如附表「宣告刑欄」
所示之刑。應執行有期徒刑壹年肆月。扣案之螺絲起子壹支、手
套壹雙，均沒收。
    犯罪事實
一、余利昌前於民國95年間，因竊盜案件，經本院95年度易字
    第3822號判處有期徒刑5 月，減為有期徒刑2 月又15日確定
    ；另因竊盜案件，經本院95年度易字第2718號判處有期徒
    刑6 月、7 月，嗣經臺灣高等法院臺中分院96年度上易字第
    57號判決上訴駁回確定，上開、部分經定應執行有期徒
    刑1 年確定，復與另案竊盜案件，經本院96年度易字第38
    90號判處有期徒刑9 月確定部分，接續執行，甫於97年11月
    20日縮短刑期假釋出監，嗣於98年2 月12日保護管束期滿，
    假釋未經撤銷，以已執行論。詎仍不知悔改，竟分別基於意
    圖為自己不法所有之意圖，於如附表所示之時間、地點，雙
    手配戴其所有之手套，並攜帶其所有、客觀上具有危險性、
    對人之生命、身體構成威脅，可供兇器使用之螺絲起子1 支
    ，以如附表所示之方式，竊取如附表所示盧中平、張志仲、
    張寶桂、周定華、王寶玉等人所有之財物。嗣於如附表編號
    之犯行甫得手後，旋即為巡邏員警當場查獲，並起獲如附
    表編號所示之財物（業經發還），並扣得螺絲起子1 支及
    手套1 雙。復經徵得余利昌同意帶同員警返回其位於臺中市
    ○區○○路49號12樓之1 居所查察，當場起獲盧中平之黑色
    側背包1 只、名片2 張、電池1 顆，張志仲之客戶經銷合約
    書1 份、名片1 盒，張寶桂之存摺4 本、信用卡1 張、公司
    客戶名冊5 本，周定華之身份證件4 張、存摺7 本、信用卡
    14 張 、汽車行照1 張（均經發還）。
二、案經臺中市政府警察局第二分局報告臺灣臺中地方法院檢察
    署檢察官偵查起訴。
    理  由
壹、證據能力：查有關以下所引用被告以外之人於審判外之言詞
    或書面陳述，而不符合刑事訴訟法第159條之1至第159條之4
    之規定者，業經本院於審理時當庭提示而為合法之調查，公
    訴人及被告均未於言詞辯論終結前聲明異議，復經本院審酌
    前開證據作成或取得之狀況，並無非法或不當取證之情事，
    且亦無顯不可信之情況，故本院認為適當而均得以作為證據
    ，是前開證據依刑事訴訟法第159條之5第1 項規定，均具有
    證據能力，先予敘明。
貳、實體部分：
一、上開犯罪事實，訊據被告余利昌於本院審理中坦承不諱（見
    本院卷第39、40頁），而被害人財物失竊之情形，亦據被害
    人盧中平於警詢、檢察事務官詢問、被害人柯志忠、周定華
    （夫妻關係）於警詢、及被害人張志仲、張寶桂、王寶玉於
    警詢中證稱綦詳（見警卷第33至35、38至43、48至50、53至
    55 、59 至63頁、偵卷第17、18頁），並有贓物認領保管單
    5 張、查獲現場暨蒐證照片12張在卷可稽（見警卷第36、46
    、51、57、67、71、72頁）；復有螺絲起子1 支、手套1 雙
    扣案可佐。綜上，本件事證明確，被告犯行洵堪認定，應依
    法論科。
二、論罪科刑：
  (一)新舊法比較：查刑法第321 條業經總統於100 年1 月26日以
    華總一義字第10000015561 號令公布修正，並於100 年1 月
    28日施行，本件被告前揭行為時刑法第321 條加重竊盜罪規
    定為：「犯竊盜罪而有左列情形之一者，處6 月以上、5 年
    以下有期徒刑：一、於夜間侵入住宅或有人居住之建築物、
    船鑑或隱匿其內而犯之者。二、毀越門扇、牆垣或其他安全
    設備而犯之者。三、攜帶兇器而犯之者。四、結夥三人以上
    而犯之者。五、乘火災、水災或其他災害之際而犯之者。六
    、在車站或埠頭而犯之者。前項之未遂犯罰之。」修正後之
    刑法第321 條則規定為：「犯竊盜罪而有下列情形之一者，
    處6 月以上、5 年以下有期徒刑，得併科新臺幣10萬元以下
    罰金：一、侵入住宅或有人居住之建築物、船艦或隱匿其內
    而犯之者。二、毀越門扇、牆垣或其他安全設備而犯之者。
    三、攜帶兇器而犯之者。四、結夥三人以上而犯之者。五、
    乘火災、水災或其他災害之際而犯之者。六、在車站、埠頭
    、航空站或其他供水、陸、空公眾運輸之舟、車、航空機內
    而犯之者。前項之未遂犯罰之。」是被告行為後法律已有變
    更，應依刑法第2 條第1 項之規定，為「從舊從輕」之比較
    。本案經比較新舊法後，以修正前刑法第321 條之規定（因
    舊法未規定得併科新臺幣10萬元以下罰金），有利於被告，
    自應適用修正前刑法第321 條之規定。
  (二)查扣案即被告於本案行竊時所使用之螺絲起子1 支，於客觀
    上具有危險性，且對人之生命、身體構成威脅，足供兇器使
    用無疑，是核被告余利昌所為，均係犯修正前刑法第321 條
    第1 項第3 款之攜帶兇器竊盜罪。又被告余利昌前於95年
    間，因竊盜案件，經本院95年度易字第3822號判處有期徒刑
    5 月，減為有期徒刑2 月又15日確定；另因竊盜案件，經
    本院95年度易字第2718號判處有期徒刑6 月、7 月，嗣經臺
    灣高等法院臺中分院96年度上易字第57號判決上訴駁回確定
    ，上開、部分經定應執行有期徒刑1 年確定，復與另
    案竊盜案件，經本院96年度易字第38 90 號判處有期徒刑9
    月確定部分，接續執行，甫於97年11月20日縮短刑期假釋出
    監，嗣於98年2 月12日保護管束期滿，假釋未經撤銷，以已
    執行論，此有臺灣臺中地方法院檢察署刑案資料查註紀錄表
    、臺灣高等法院被告前案紀錄表在卷可考，其受徒刑執行完
    畢5 年內故意再犯本件有期徒刑以上之5 罪，均屬累犯，分
    別應依刑法第47條第1 項規定加重其刑。被告所犯上開5 罪
    ，犯意各別，行為互殊，應予分論併罰。爰審酌被告前有多
    次竊盜前科（有卷附臺灣臺中地方法院檢察署刑案資料查註
    紀錄表、臺灣高等法院被告前案紀錄表可參），正值壯年，
    未思以正當途徑且憑藉勞力賺取金錢，僅因欠缺現款花用即
    任意竊取他人財物，惟犯罪情節尚非重大及犯後終能悔悟之
    態度等一切情狀，分別量處如附表所示之刑，並定應執行之
    刑如主文所示。末查，扣案之螺絲起子1 支、手套1 雙，均
    係被告所有且供被告上開竊盜犯行所用之物，業經被告供承
    在卷（見本院卷第38頁反頁），爰依刑法第38條第1 項第2
    款規定，併予宣告沒收。至其餘扣案之手電筒1 支，業據被
    告供稱伊並未攜帶供竊盜犯行使用等語在卷（見本院卷第38
    頁反頁），參酌本件犯罪時間均為日間，衡情尚無使用手電
    筒之必要，復遍查全卷，亦無證據證明確與竊盜行為有關，
    爰不另為沒收之諭知，附此敘明。
三、公訴意旨另以：
  (一)被告為如附表編號所示加重竊盜犯行之際，並基於毀損他
    人之物之犯意，擊破周定華所有車號1902－LG號自小客車之
    車窗玻璃後，進入車內行竊如附表編號所示之財物，亦涉
    犯刑法第354 條之毀損他人之物罪等語。
  (二)按告訴乃論之罪，告訴人於第一審辯論終結前，得撤回其告
    訴；又告訴經撤回者，法院應諭知不受理之判決，刑事訴訟
    法第238 條第1 項、第303 條第3 款分別定有明文。本件檢
    察官認被告所犯之刑法第354 條毀損他人之物罪，依同法第
    357 條規定須告訴乃論。茲因告訴人柯志忠即周定華之配偶
    陳稱不願再追究毀損部分，並具狀撤回告訴，有本院公務電
    話紀錄表、撤回告訴聲請狀在卷可稽（見本院卷第14、21頁
    ），惟公訴意旨認此部分與前揭經本院論罪科刑之加重竊盜
    部分有想像競合犯之裁判上一罪關係，爰不另為不受理判決
    之諭知。
據上論斷，應依刑事訴訟法第299 條第1 項前段，刑法第2 條第
1 項前段、修正前刑法第321 條第1 項第3 款、第47條第1 項、
第51條第5 款、第38條第1 項第2 款，判決如主文。
本案經檢察官林秀菊到庭執行職務。
中    華    民    國    100   年    3    月     15    日
                  刑事第九庭  法  官 劉敏芳
以上正本證明與原本無異。
如不服本判決應於收受判決後10日內向本院提出上訴書狀，並應
敘述具體理由。其未敘述上訴理由者，應於上訴期間屆滿後20日
內向本院補提理由書（均須按他造當事人之人數附繕本）「切勿
逕送上級法院」。
告訴人或被害人對於判決如有不服具備理由請求檢察官上訴者，
其上訴期間之計算係以檢察官收受判決正本之日期為準。
                                書記官 陳錫威
中    華    民    國    100   年    3    月     15    日
附表：
 ┌──┬────┬─────┬───────┬─────┬────┬────┬───┐
 │編號│犯罪時間│ 犯罪地點 │行  竊  方  式│竊得之物品│被害人  │所犯罪名│宣告刑│
 │    │        │          │              │          │        │（刑法）│      │
 ├──┼────┼─────┼───────┼─────┼────┼────┼───┤
 │  │99年 8月│臺中市北區│雙手配戴其所有│黑色側背包│盧中平  │修正前第│攜帶兇│
 │    │21日下午│崇德路上靠│之手套1 雙，並│1只、筆電 │        │321 條第│器竊盜│
 │    │3時許   │近五義街口│持客觀上足供作│包（含筆記│        │1 項第3 │，累犯│
 │    │        │之停車格內│兇器使用之螺絲│型電腦、滑│        │款      │，處有│
 │    │        │          │起子1 支，擊破│鼠、無線網│        │        │期徒刑│
 │    │        │          │被害人所使用之│卡、隨身硬│        │        │捌月。│
 │    │        │          │8590-JW號自小 │碟）、存摺│        │        │扣案之│
 │    │        │          │客車車窗（毀損│2本、印章1│        │        │螺絲起│
 │    │        │          │部分，業經告訴│顆、空白支│        │        │子壹支│
 │    │        │          │人盧中平於偵查│票2本、鑰 │        │        │、手套│
 │    │        │          │中撤回告訴）後│匙1串、名 │        │        │壹雙，│
 │    │        │          │竊取車內財物。│片、電池。│        │        │均沒收│
 │    │        │          │              │          │        │        │。    │
 ├──┼────┼─────┼───────┼─────┼────┼────┼───┤
 │  │99年 8月│臺中市北區│雙手配戴其所有│雙肩背包 1│張志仲  │修正前第│攜帶兇│
 │    │28日下午│崇德路與五│之手套1 雙，並│個、名片 1│        │321 條第│器竊盜│
 │    │2 時前之│義街口停車│持客觀上足供作│盒、客戶經│        │1 項第3 │，累犯│
 │    │某時    │格內      │兇器使用之螺絲│銷合約書 1│        │款      │，處有│
 │    │        │          │起子1 支，擊破│份。      │        │        │期徒刑│
 │    │        │          │被害人所使用之│          │        │        │柒月。│
 │    │        │          │3225-YS 號自小│          │        │        │扣案之│
 │    │        │          │客車車窗（毀損│          │        │        │螺絲起│
 │    │        │          │部分未據告訴）│          │        │        │子壹支│
 │    │        │          │後竊取車內財物│          │        │        │、手套│
 │    │        │          │。            │          │        │        │壹雙，│
 │    │        │          │              │          │        │        │均沒收│
 │    │        │          │              │          │        │        │。    │
 ├──┼────┼─────┼───────┼─────┼────┼────┼───┤
 │  │99年 8月│臺中市北區│雙手配戴其所有│黑色公事包│張寶桂  │修正前第│攜帶兇│
 │    │29日中午│崇德路靠近│之手套1 雙，並│1個、存摺4│        │321 條第│器竊盜│
 │    │12時前之│五義街口之│持客觀上足供作│本、信用卡│        │1 項第3 │，累犯│
 │    │某時    │停車格內  │兇器使用之螺絲│1 張、公司│        │款      │，處有│
 │    │        │          │起子 1支，擊破│客戶名冊 5│        │        │期徒刑│
 │    │        │          │被害人所使用之│本。      │        │        │柒月。│
 │    │        │          │CR-9278 號自小│          │        │        │扣案之│
 │    │        │          │客車車窗（毀損│          │        │        │螺絲起│
 │    │        │          │部分未據告訴）│          │        │        │子壹支│
 │    │        │          │後竊取車內財物│          │        │        │、手套│
 │    │        │          │。            │          │        │        │壹雙，│
 │    │        │          │              │          │        │        │均沒收│
 │    │        │          │              │          │        │        │。    │
 ├──┼────┼─────┼───────┼─────┼────┼────┼───┤
 │  │99年 9月│臺中市北區│雙手配戴其所有│身分證件 4│周定華  │修正前第│攜帶兇│
 │    │13日中午│崇德路與五│之手套1 雙，並│張、存摺 7│        │321 條第│器竊盜│
 │    │12時12分│義街口停車│持客觀上足供作│本、信用卡│        │1 項第3 │，累犯│
 │    │前之某時│格內      │兇器使用之螺絲│14張、汽車│        │款      │，處有│
 │    │        │          │起子 1支，擊破│行照 1張、│        │        │期徒刑│
 │    │        │          │被害人所使用之│現金新臺幣│        │        │捌月。│
 │    │        │          │1902-LG 號自小│（下同） 2│        │        │扣案之│
 │    │        │          │客車車窗（毀損│萬3000元。│        │        │螺絲起│
 │    │        │          │部分業據撤回告│          │        │        │子壹支│
 │    │        │          │訴）後竊取車內│          │        │        │、手套│
 │    │        │          │財物。        │          │        │        │壹雙，│
 │    │        │          │              │          │        │        │均沒收│
 │    │        │          │              │          │        │        │。    │
 ├──┼────┼─────┼───────┼─────┼────┼────┼───┤
 │  │99年 9月│臺中市北區│雙手配戴其所有│黑色包包 1│王寶玉  │修正前第│攜帶兇│
 │    │30日上午│崇德路與五│之手套1 雙，並│只、書籍 2│        │321 條第│器竊盜│
 │    │10時30分│義街口停車│持客觀上足供作│本、現金  │        │1 項第3 │，累犯│
 │    │許      │格內      │兇器使用之螺絲│100元。   │        │款      │，處有│
 │    │        │          │起子 1支，擊破│          │        │        │期徒刑│
 │    │        │          │被害人所使用之│          │        │        │柒月。│
 │    │        │          │9551-WH 號自小│          │        │        │扣案之│
 │    │        │          │客車車窗（毀損│          │        │        │螺絲起│
 │    │        │          │部分未據告訴）│          │        │        │子壹支│
 │    │        │          │後竊取車內財物│          │        │        │、手套│
 │    │        │          │。            │          │        │        │壹雙，│
 │    │        │          │              │          │        │        │均沒收│
 │    │        │          │              │          │        │        │。    │
 └──┴────┴─────┴───────┴─────┴────┴────┴───┘
附錄本案論罪法條：
刑法第321 條第1 項第3 款
犯竊盜罪而有左列情形之一者，處 6 月以上、 5 年以下有期徒
刑：
三、攜帶兇器而犯之者。